【裁判字號】    99,易,481
【裁判日期】    990324
【裁判案由】    毒品危害防制條例
【裁判全文】
臺灣臺北地方法院刑事判決               99年度易字第481號
公  訴  人  臺灣臺北地方法院檢察署檢察官
被      告  甲○○
上列被告因違反毒品危害防制條例案件，經檢察官提起公訴（99
年度毒偵字第427 號），本院判決如下：
    主  文
甲○○施用第二級毒品，累犯，處有期徒刑參月，如易科罰金，
以新臺幣壹仟元折算壹日。
    事  實
一甲○○前於民國88年間因施用毒品案件，經本院以88年度毒聲
  字第986 號裁定送勒戒處所觀察、勒戒後，因無繼續施用之傾
  向，經臺灣臺北地方法院檢察署檢察官以88年度偵字第7937號
  為不起訴處分確定。又於前述觀察、勒戒執行完畢釋放後5 年
  內，因施用第二級毒品安非他命案件，經本院以88年度毒聲字
  第2136號裁定送勒戒處所觀察、勒戒，因無繼續施用之傾向，
  於88年9 月9 日出所，並經臺灣臺北地方法院檢察署檢察官以
  88年度毒偵字第326 號為不起訴處分確定。復於前述觀察、勒
  戒執行完畢釋放後5 年內因施用毒品案件，經本院以88年度毒
  聲字第2786號裁定令入戒治處所施以強制戒治，因認無繼續強
  制戒治之必要，經本院以90年度毒聲字第157 號裁定停止戒治
  ，90年2 月19日停止戒治出所，所餘戒治期間交付保護管束，
  嗣於90年6 月14日因保護管束期滿未經撤銷，強制戒治視為執
  行完畢，該案並經本院以88年度易字第3436號判決判處有期徒
  刑7 月確定，93年8 月7 日因縮刑期滿執行完畢（接續其前因
  違反麻醉藥品管理條例案件之殘刑3 年4 月26日執行）。再因
  詐欺案件，經臺灣板橋地方法院以96年度簡字第7282號判決判
  處有期徒刑3 月，97年8 月4 日縮短刑期執行完畢（構成累犯
  ）。另因施用毒品案件，經本院以98年度訴字第79號判決判處
  有期徒刑7 月，並經臺灣高等法院及最高法院駁回上訴確定，
  嗣由本院以99年度聲字第63號裁定，就前述施用毒品（有期徒
  刑7 月）及詐欺（有期徒刑3 月）2 罪定其應執行刑為有期徒
  刑9 月（不構成累犯），現於臺灣臺北監獄執行中。竟又於98
  年12月4 、5 日間在臺北市○○區○○街17巷6 號住處以將安
  非他命粉末置入玻璃球內，自底部加熱燒烤後吸入所生氣體之
  方式施用第二級毒品安非他命。嗣於98年12月7 日晚間10點多
  ，因遭另案通緝，為警在臺北市○○○路○ 段151 巷19號前逮
  捕，並採尿送驗，始悉上情。
二案經臺北市政府警察局大安分局報請臺灣臺北地方法院檢察署
  檢察官偵查起訴。
    理  由
一被告以外之人於審判外之言詞或書面陳述，除法律有規定者外
  ，不得作為證據，刑事訴訟法第159條第1項固有明文；惟被告
  以外之人於審判外之陳述，雖不符同法第159條之1至之4 規定
  ，而經當事人於審判程序同意作為證據，法院審酌該言詞陳述
  或書面陳述作成時之情況，認為適當者，亦得為證據。又當事
  人、代理人或辯護人於法院調查證據時，知有第159條第1項不
  得為證據之情形，而未於言詞辯論終結前聲明異議者，視為有
  前項之同意，同法第159條之5亦定有明文。本件公訴人及被告
  甲○○於本院準備程序及審判程序中對於本案相關證人於偵查
  中之證述暨其他相關具傳聞性質之證據資料之證據能力，均表
  示沒有爭執，且迄於言詞辯論終結前亦未聲明異議。本院審酌
  本案證人之陳述及證據資料作成時之情況，核無違法取證或其
  他瑕疵，認為以之作為證據為適當，前述證人於審判外之陳述
  及相關證據資料，自得做為證據。
二認定犯罪事實所憑之證據及理由：前述事實，除被告於本院審
  理時之自白外，其於98年12月7 日為警採尿送臺灣尖端先進生
  技醫藥股份有限公司檢驗結果，安非他命及甲基安非他命均呈
  陽性反應等情，有該公司98年12月16日濫用藥物檢驗報告、臺
  北市政府警察局偵辦毒品案件尿液檢體委驗單各1 份可證，足
  以擔保被告自白之真實性，本件證據明確，已可認定被告有事
  實欄所載施用第二級毒品安非他命之犯行，應依法論科。
三論罪科刑之依據：核被告所為，係犯毒品危害防制條例第10條
  第2 項施用第二級毒品罪，其持有第二級毒品安非他命之低度
  行為，為施用之高度行為吸收，不另論罪。又被告曾有如事實
  欄所述之犯罪科刑執行完畢情形，有臺灣高等法院被告前案紀
  錄表1 份可參，其受有期徒刑執行完畢後，於5 年內因故意再
  犯本件有期徒刑以上之罪，為累犯，依法加重其刑。本院審酌
  被告施用安非他命之行為對個人身心戕害甚鉅，但念其犯後態
  度良好，坦承犯行，且所犯屬自戕行為等一切情狀，量處如主
  文所示之刑，並諭知易科罰金之折算標準。
四適用之法條：刑事訴訟法第284 條之1 、第299 條第1 項前段
  ，毒品危害防制條例第10條第2 項，刑法第11條前段、第47條
  第1 項，第41條第1 項前段。
本案經檢察官文家倩到庭執行職務
中    華    民    國    99    年    3     月    24    日
                  刑事第15庭  法  官   邱蓮華
上正本證明與原本無異。
如不服本判決應於收受送達後10日內向本院提出上訴書狀，並應
敘述具體理由；其未敘述上訴理由者，應於上訴期間屆滿後20日
內向本院補提理由書（均須按他造當事人之人數附繕本）「切勿
逕送上級法院」。
                              書記官   葉宜玲
中    華    民    國    99    年    3     月    24    日
附錄論罪科刑法條
毒品危害防制條例第10條第2項
施用第二級毒品者，處3年以下有期徒刑。

司法院資訊處製作；財團法人民間司法改革基金會備份。
